# 关于一个审计抽样问题的疑惑

提问人：楠得一鑫 时间：2019-06-03 12:55:11
各位老师，最近看书都懵了。审计教材 46 页，关于审计程序作用的举例，对应收账款的函证，总体是 500 ，样本量是 300 ，选取较大的前 200 家，其余的每隔 20 家选一个，这样总量 200+500/20=225，也到不了 300 家呀。
是不是我哪里理解错啦，请各位老师指教，十分感谢。

回答人：chenyiwei
把这两段看作互相独立，没有联系就行了。各自只是为了说明本段的内容，两者并无关联。